# 应付客户或者第三方支付对价的会计处理

提问人：我爱蜂蜜加糖 时间：2020-05-15 08:44:17
陈老师您好，向您请教，
根据新的收入准则，企业在向客户转让商品的同时，需要向客户或第三方支付对价的，应当将应付对价冲减交易价格，理解会计上应该就是冲销收入处理，但是对于第三方支付对价的，往往无法取得合理票据，税务上是否无法认可冲销销项税，或者需要获取什么依据，税务上才能认可冲销收入处理，冲销销项税的做法。

回答人：chenyiwei
此问题是税务规定滞后于会计准则的最新发展所导致的。建议咨询税务专业人士以确定采用何种合理合法的方式冲减销项税额。鉴于税法目前对红冲仍控制较严，可能会有不同处理的情况。

提问人：我爱蜂蜜加糖 时间：2020-06-05 14:33:12
请教陈版主，向第三方支付对价时，比如支付促销活动费用，对方只能开具收据，无法开具发票，这种情况下虽然会计上可以冲销收入处理，是否还会面临税法上无法税前扣除的问题。

回答人：chenyiwei
是，建议关注本地税务机关的执行口径。